# 请教陈老师，关于底稿的疑问？

提问人：槿思成 时间：2014-11-25 22:45:26
请教陈老师：在审计员阶段，编制怎么样的底稿才可以称为是一份比较优秀的底稿，您觉得优秀的底稿需要具备哪些要素呀，您对于优秀底稿是怎么定义的呀？感谢老师！

回答人：chenyiwei
相信每个事务所都会有关于如何编制底稿的指引。附件供参考，希望能够给你一些启发。
审计工作底稿.rar
(1.02 MB, 下载次数: 145)
2014-11-26 18:48 上传